【裁判字號】    97,簡上,983
【裁判日期】    980223
【裁判案由】    過失傷害
【裁判全文】
臺灣桃園地方法院刑事判決             97年度簡上字第983號
上  訴  人  臺灣桃園地方法院檢察署檢察官
被      告  乙○○
上列上訴人因被告過失傷害案件，不服本院刑事庭於97年10月31
日所為之97年度桃簡字第2728號第一審刑事簡易判決（聲請簡易
判決處刑案號：97年度偵字第17564 號），提起上訴，本院管轄
之第二審合議庭判決如下：
    主  文
上訴駁回。
乙○○緩刑貳年。
    事實及理由
一、本案犯罪事實及證據，均引用如附件之原審判決書所載（含
    其所引用之聲請簡易判決處刑書）。
二、上訴意旨略以：告訴人甲○○因本案受有傷害後，傷勢復原
    困難，至今傷口仍隱隱作痛，且被告犯後態度不佳，迄仍未
    與告訴人達成和解，是原審量刑顯然過輕，而應由本院予以
    撤銷改判等語。
三、經查：按法官於有罪判決如何量處罪刑，甚或是否宣告緩刑
    ，均為實體法賦予審理法官裁量之刑罰權事項，法官行使此
    項裁量權，自得依據個案情節，參酌刑法第57條所定各款犯
    罪情狀之規定，於法定刑度內量處被告罪刑；除有逾越該罪
    法定刑或法定要件，或未能符合法規範體系及目的，或未遵
    守一般經驗及論理法則，或顯然逾越裁量，或濫用裁量等違
    法情事之外，自不得任意指摘其量刑違法，最高法院著有80
    年臺非字第473 號、75年臺上字第7033號、72年臺上字第66
    96號、72年臺上字第3647號等判例可資參照。準此，法官量
    刑，如非有上揭明顯違法之情事，自不得擅加指摘其違法或
    不當。檢察官雖以本案告訴人因本案受有傷害後，傷勢復原
    困難，至今傷口仍隱隱作痛，且被告犯後態度不佳，迄仍未
    與告訴人達成和解之情，而提起上訴，惟本案原審審酌被告
    疏未替所飼養之狗裝戴口罩及栓以鍊繩，致告訴人遭狗咬傷
    小腿，及被告之犯後態度、素無前科、迄未與告訴人達成和
    解等一切情狀，科處拘役15日，並諭知易科罰金之折算標準
    ，顯均已就檢察官上訴理由所指摘之事項詳予審酌，並無不
    合，量刑亦甚妥適，是本案檢察官上訴意旨指稱原審量刑過
    輕，容有誤會，其上訴自無理由，應予駁回。
四、惟查：被告前未曾因故意犯罪受有期徒刑以上刑之宣告，此
    有臺灣高等法院被告前案紀錄表在卷可按，其僅因一時不慎
    致罹刑章，且事後終願承認犯行，堪認仍具有悔意，並已與
    告訴人達成和解，賠償告訴人因此受所之損害，而告訴人亦
    具狀撤回本案告訴，表示不再追究被告之刑事責任，有和解
    書及刑事撤回告訴狀各1 紙附卷可稽，足見被告經此刑之宣
    告後，應知警惕而無再犯之虞，本院認上開所宣告之刑以暫
    不執行其刑為當，爰併依刑法第74條第1 項第1 款之規定，
    諭知緩刑2 年，以啟自新。
據上論斷，應依刑事訴訟法第455 條之1 第3 項、第364 條、第
368 條、第373 條，刑法第74條第1 項第1 款，判決如主文。
本案經檢察官丁俊成到庭執行職務。
中    華    民    國    98    年    2     月    23    日
                    刑事第十庭  審判長法  官   江德民
                                      法  官   陳添喜
                                      法  官   蘇昌澤
以上正本證明與原本無異。
不得上訴。
                                      書記官   田宜芳
中    華    民    國    98    年    2     月    24    日


司法院資訊處製作；財團法人民間司法改革基金會備份。
